臺灣高等法院臺中分院刑事判決
110年度交上易字第397號

上  訴  人  
即  被  告  洪百模


上列上訴人因公共危險案件，不服臺灣ＯＯ地方法院109年度審交
易字第314號中華民國110年3月4日第一審判決（起訴案號：臺灣
ＯＯ地方檢察署109年度偵字第5377號），提起上訴，本院判決如
下：
    主  文
上訴駁回。
    犯罪事實
一、洪百模於民國109年11月16日15時許，在ＯＯ縣ＯＯ市ＯＯ路之友
    人住處內飲用酒類後，明知飲酒後在待體內酒精成分充分退
    卻前不得駕駛動力交通工具，竟仍基於酒後駕駛動力交通工
    具之犯意，於同日17時30分許，自上址騎乘車牌號碼000-00
    00號普通重型機車上路。嗣於同日17時45分許，行經ＯＯ縣ＯＯ
    鎮ＯＯ路60巷時，因行車不穩而不慎自摔倒地。嗣員警獲報到
    場處理，並對洪百模施以吐氣酒精濃度測試，於同日18時51
    分許測得其吐氣所含酒精濃度達每公升1.10毫克，而查悉上
    情。
二、案經ＯＯ縣政府警察局ＯＯ分局報告臺灣ＯＯ地方檢察署檢察官偵
    查起訴。
    理  由
一、證據能力
(一)刑事訴訟法第159條之5規定：「被告以外之人於審判外之陳
    述，雖不符前四條之規定，而經當事人於審判程序同意作為
    證據，法院審酌該言詞陳述或書面陳述作成時之情況，認為
    適當者，亦得為證據。」、「當事人、代理人或辯護人於法
    院調查證據時，知有第159條第1項不得為證據之情形，而未
    於言詞辯論終結前聲明異議者，視為有前項之同意。」其立
    法意旨在於傳聞證據未經當事人之反對詰問予以核實，原則
    上先予排除，惟若當事人已放棄詰問或未聲明異議，基於證
    據資料愈豐富，愈有助於真實發現之理念，且強化言詞辯論
    原則，法院自可承認該傳聞證據例外擁有證據能力。經查，
    以下本案所引用被告以外之人於審判外之言詞或書面陳述之
    證據能力，檢察官、上訴人即被告洪百模（下稱被告）於本
    院審理時皆稱沒有意見（見本院卷第54至55頁），復未於言
    詞辯論終結前爭執或聲明異議（見本院卷第55至59頁），本
    院審酌前開證據作成或取得狀況，均無非法或不當取證之情
    事，亦無顯不可信之情況，且與待證事實具有關連性，依刑
    事訴訟法第159條之5第2項規定，自具有證據能力。
(二)刑事訴訟法第159條至第159條之5有關傳聞法則之規定，乃
    對於被告以外之人於審判外之言詞或書面陳述所為之規範；
    至非供述證據之書證及物證，其中書證部分若以該書面證據
    本身物體之存在或不存在作為證據者，係屬物證，性質上並
    非供述證據，應無傳聞法則規定之適用，如該非供述證據非
    出於違法取得，即不能謂其無證據能力。經查，本判決下列
    所引用之非供述證據，檢察官、被告及選任辯護人亦未爭執
    其證據能力，且查無違法取得之情形，並與本案待證事實具
    有關連性，本院認亦得作為證據。
二、認定犯罪事實所憑之證據及理由
　　上開犯罪事實，業據被告於警詢、偵訊、本院準備程序及審
    理時均坦承不諱（見警卷第2至5頁；偵卷第18至19頁；原審
    卷第26、33頁；本院卷第57頁），並有ＯＯ縣政府警察局ＯＯ分
    局道路交通事故當事人酒精測定紀錄表、ＯＯ縣政府警察局舉
    發違反道路交通管理事件通知單、ＯＯ縣政府警察局交通事故
    現場圖、道路交通事故調查報告表(一)(二)、車輛詳細資料
    報表、證號查詢機車駕駛人資料、財團法人工業技術研究院
    呼氣酒精測試器檢定合格證書、監視器錄影畫面翻拍照片及
    現場照片在卷可稽（見警卷第6至7、13至19、22至23、28頁
    ）。足認被告之自白與事實相符，而堪予採信。綜上，本件
    事證明確，被告上開犯行洵堪認定，應依法論科。
三、論罪科刑
　　核被告所為，係犯刑法第185條之3第1項第1款之駕駛動力交
    通工具而吐氣所含酒精濃度達每公升0.25毫克以上之罪。
四、本院之判斷
(一)原審認本件被告犯罪事證明確，適用刑法第185條之3第1項
    第1款，刑法施行法第1條之1第1項，審酌被告前已有酒後駕
    車之前案紀錄，本案已為其第4次犯酒後駕車之公共危險案
    件，且酒精成分對人之意識、控制能力具有不良影響，超量
    飲酒後會導致對週遭事物之辨識及反應能力較平常狀況薄弱
    ，因而酒後駕車在道路上行駛，對往來之公眾具有高度危險
    性，詎被告竟仍僅圖一己往來交通之便，飲酒後騎乘機車上
    路並自摔肇事，幸未造成其他無辜用路人傷亡，復斟酌被告
    犯後坦承犯行、本件酒測濃度值非低、被告於本院審理時自
    陳高中畢業、職業為臨時工、無家屬須扶養及檢察官具體求
    刑等一切情狀，量處被告有期徒刑7月等情。經核原審認事
    用法並無違誤，量刑亦屬妥適，應予維持。
(二)被告上訴意旨雖稱：我因與前妻離婚，又患有小兒麻痺之殘
    疾，造成我身心雙重打擊，才會藉酒消愁；而且我已經60歲
    ，執行完畢後也沒有其他地方要聘僱我，也要接送孫女，故
    請判准予易科罰金之刑等語（見本院卷第7至9、58頁）。惟
    按刑之量定，為求個案裁判之妥當性，法律賦予法院裁量之
    權。量刑輕重，屬為裁判之法院得依職權自由裁量之事項，
    苟其量刑已以行為人之責任為基礎，並斟酌刑法第57條各款
    所列情狀，在法定刑度內，酌量科刑，如無偏執一端，致明
    顯失出失入情形，上級審法院即不得單就量刑部分遽指為不
    當或違法。本件原判決關於科刑之部分，顯已審酌被告行為
    動機、手段、目的、犯罪後之態度、智識程度及生活狀況等
    刑法第57條相關事項（見原審卷第34頁），並無違反罪刑相
    當性原則或比例原則之處，且被告於犯罪後雖已坦承犯行，
    惟其前因公共危險案件，分別於96年、98年及104年，經臺
    灣ＯＯ地方法院判處有期徒刑2月、5月、6月確定，並均已易
    科罰金執行完畢等情，有臺灣高等法院被告全國前案紀錄表
    在卷可參（見本院卷第29至30頁）。其明知酒後駕車將造成
    自身及其他用路人生命、身體及財產之高度危險，詎仍一再
    違犯本罪，顯存有僥倖之心甚明。又其本次之酒測值高達每
    公升1.10毫克，並因行車不穩不慎自摔，顯已嚴重危及其他
    用路人之安全；且被告早於68年即與配偶蕭玉燕離婚，從小
    即有小兒麻痺等情，亦據被告於本院審理時自承在卷（見本
    院卷第59頁），足見其所稱藉酒消愁之原因，均遠早於本案
    發生前，而與所為本件犯行無涉。是被告上訴意旨核無理由
    ，應予駁回。
據上論結，應依刑事訴訟法第368條，判決如主文。
本案經檢察官張鈞翔提起公訴，檢察官陳幸敏到庭執行職務。
中　　華　　民　　國　　110 　年　　5 　　月　　26　　日
            刑事第四庭    審判長法  官  蔡  名  曜
                                法　官  林  宜  民
                                法  官  邱  鼎  文
以上正本證明與原本無異。
不得上訴。
                                書記官  陳  宜  屏

中　　華　　民　　國　　110 　年　　5 　　月　　26　　日
附錄本案論罪科刑法條：
中華民國刑法第185條之3
駕駛動力交通工具而有下列情形之一者，處2 年以下有期徒刑，
得併科20萬元以下罰金：
一、吐氣所含酒精濃度達每公升零點二五毫克或血液中酒精濃度
    達百分之零點零五以上。
二、有前款以外之其他情事足認服用酒類或其他相類之物，致不
    能安全駕駛。
三、服用毒品、麻醉藥品或其他相類之物，致不能安全駕駛。
因而致人於死者，處3 年以上10年以下有期徒刑；致重傷者，處
1 年以上7 年以下有期徒刑。
曾犯本條或陸海空軍刑法第五十四條之罪，經有罪判決確定或經
緩起訴處分確定，於五年內再犯第一項之罪因而致人於死者，處
無期徒刑或五年以上有期徒刑；致重傷者，處三年以上十年以下
有期徒刑。